【裁判字號】    99,易,130
【裁判日期】    990330
【裁判案由】    竊盜等
【裁判全文】
臺灣屏東地方法院刑事判決               99年度易字第130號
公  訴  人  臺灣屏東地方法院檢察署檢察官
被      告  甲○○
上列被告因竊盜等案件，經檢察官提起公訴（98年度毒偵字第
1936號），嗣被告於本院準備程序進行中先就被訴事實為有罪之
陳述，本院告知被告簡式審判程序之旨，並聽取當事人之意見後
，裁定改依簡式審判程序審理，判決如下：
    主  文
甲○○犯如附表所示之罪，各處如附表所示之刑。應執行有期徒
刑伍年陸月。
    事  實
一、甲○○前於民國92年間，因竊盜、毀損等案件，經臺灣高等
    法院臺南分院以92年度上易字第1120號判決處有期徒刑2 年
    、4 月、2 月，應執行有期徒刑2 年3 月確定，嗣經同法院
    以96年度聲減字第566 號裁定就上開毀損罪部分，裁定減刑
    為有期徒刑2 月、1 月，與未經減刑之竊盜罪所處之刑，定
    應執行有期徒刑2 年2 月確定，嗣於97年9 月22日縮刑期滿
    執行完畢。詎其猶不知悔改，意圖為自己不法所有，或基於
    竊盜之犯意（附表編號一、二、四至十一部分），或基於竊
    盜與侵入他人住宅之犯意（附表編號三部分），分別於附表
    所示時、地，以附表所示方式，竊取如附表所示丁○○等被
    害人所有之財物。嗣因附表所示被害人報警稱係甲○○行竊
    ，而為警循線查獲。
二、案經己○○訴由屏東縣政府警察局恆春分局報告臺灣屏東地
    方法院檢察署檢察官偵查起訴。
    理  由
一、本案被告甲○○所犯竊盜等案件，均非法定刑為死刑、無期
    徒刑或最輕本刑3 年以上有期徒刑之罪，亦非高等法院管轄
    第一審之案件，而被告於本院準備程序中就被訴事實為有罪
    之陳述，本院乃裁定行簡式審判程序。又簡式審判程序之證
    據調查，依刑事訴訟法第273 條之2 規定，不受同法第159
    條第1 項審判外陳述排除之限制，再被告對於卷內之各項證
    據，亦不爭執證據能力，故卷內所列之各項證據，自得作為
    證據，先予敘明。
二、上開事實，業經被告於警偵訊及本院審理時坦承不諱，核與
    證人即被害人丁○○、己○○、戊○○、庚○○、丙○○、
    辛○○、乙○○於警詢證述之情節大致相符，並有本院公務
    電話紀錄、相片、職務報告等在卷可查，堪認被告所為自白
    與事實相符，堪可採信。本件事證明確，應予依法論科。
三、論罪科刑：
(一)、按刑法第321 條第1 項第3 款之攜帶兇器竊盜罪，係以行為
    人攜帶兇器竊盜為其加重條件，此所謂兇器，其種類並無限
    制，凡客觀上足對人之生命、身體、安全構成威脅，具有危
    險性之兇器均屬之，且祇須行竊時攜帶此種具有危險性之兇
    器為已足，並不以攜帶之初有行兇之意圖為必要（最高法院
    79年度台上字第5253號判例意旨參照），查被告犯附表編號
    五所示竊盜犯行時攜帶之螺絲起子及榔頭，犯附表編號十一
    之竊盜犯行時使用之扳手，均係金屬材質、質地堅硬，且體
    積非小，衡情如用於行兇，依一般社會通念，應足以危害他
    人生命、身體之安全，而具有危險性，自均屬兇器無疑。次
    按刑法第321 條第1 項第2 款規定將「門扇」、「牆垣」、
    「其他安全設備」並列，則所謂「門扇」專指門戶而言，應
    屬狹義─指分隔住宅或建築物內外之間之出入口大門而言；
    而所謂「其他安全設備」，指門扇牆垣以外，依通常觀念足
    認防盜之一切設備而言，如電網、門鎖、以及窗戶等是（臺
    灣高等法院暨所屬法院72年度法律座談會刑事類第28號研討
    結果、司法院(73)廳刑一字第603 號研究意見參照）；又刑
    法第321 條第1 項第2 款所謂「毀」係指毀損，稱「越」則
    指踰越或超越，祇要踰越或超越門扇、牆垣或安全設備之行
    為，使該門扇、牆垣或安全設備喪失防閑作用，即該當於前
    揭規定之要件（最高法院55年臺上字第547 號判例參照）；
    再按行為人毀損門鎖而實施竊盜行為者，究應論以刑法第
    321 條第1 項第2 款所定「毀壞門扇」或「毀壞安全設備」
    之加重條件，須視該門鎖是否屬於門扇之一部份為斷。倘若
    該鎖乃係構成門之一部（如司畢靈鎖）而加以毀壞，即屬前
    者；惟若毀壞者係附加於門上之鎖，則應該當後者所定構成
    要件（最高法院74年度臺上字第243 號判決意旨參照）；查
    被告所破壞之附表編號五之平安漆彈場軍械室之門鎖係鑲嵌
    在門上，與該門無法分離，已構成門之一部乙情，有本院與
    被害人戊○○之公務電話紀錄1 份及相片附卷可查（見本院
    卷第19、30頁），揆諸首揭說明，應認該門鎖屬於門扇；另
    被告攀爬踰越未上鎖之窗戶進入屋內行竊（即附表編號一、
    二、六、七、八、十部分），或毀壞窗戶鐵窗後，攀爬入內
    行竊（即附表編號九、十一部分），或毀壞大門鑲嵌在大門
    上之鎖後入內行竊（即附表編號五部分）之舉，均已使各該
    窗戶、門扇喪失防閑作用，揆諸前揭說明，自均該當於刑法
    第321 條第1 項第2 款之加重要件。復按刑法第321 條第1
    項第2 款已將「毀越」門扇、牆垣或其他安全設備作為竊盜
    之加重處罰要件，該毀損行為已結合於所犯加重竊盜之罪質
    中，無更行構成毀損罪之理（最高法院27年上字第1887號判
    例、最高法院82年4 月13日82年度第2 次刑事庭會議（二）
    決議意旨參照），從而被告破壞窗戶以侵入行竊之行為，均
    無庸另以毀損罪論處，併此敘明。
(二)、是核被告附表編號一、二、六、七、十之所為，均係犯刑法
    第321 條第1 項第2 款、第1 款之踰越安全設備、夜間侵入
    住宅竊盜罪；編號三所為，係犯刑法第320 條第1 項之竊盜
    罪及同法第306 條第1 項之侵入住宅罪；編號四部分，係犯
    刑法第321 條第1 項第1 款之夜間侵入住宅竊盜罪；編號五
    部分，係犯刑法第321 條第1 項第3 款、第2 款之攜帶兇器
    、毀壞門扇竊盜罪；編號八部分，係犯刑法第321 條第1 項
    第2 款之踰越安全設備竊盜罪；編號九部分，係犯刑法第
    321 條第1 項第2 款、第1 款之毀越安全設備、夜間侵入住
    宅竊盜罪；編號十一部分，則係犯刑法第321 條第1 項第3
    款、第2 款、第1 款之攜帶兇器、毀越安全設備、夜間侵入
    住宅竊盜罪。再關於附表編號五部分，依被害人戊○○所述
    ，可知該漆彈場平日並無人居住（見本院卷第32頁），自非
    屬住宅或有人居住之建築物，另附表編號八部分，依被害人
    丙○○及被告所述，行竊時間係下午4 時45分許（見警卷第
    2 頁背面、第19、20頁），本件起訴意旨認被告上開2 件竊
    盜犯行符合刑法第321 條第1 項第1 款之「於夜間侵入住宅
    或有人居住之建築物、船艦或隱匿其內而犯之」之加重要件
    ，均有誤會，另關於附表編號十一部分，起訴意旨漏未審酌
    被告行竊時有攜帶扳手乙情，惟公訴人於本院審理中，在未
    變更基本事實之情形下，已當庭分別將附表編號五、八之追
    訴法條皆刪除刑法第321 條第1 項第1 款，就附表編號十一
    之追訴法條增列刑法第321 條第1 項第3 款，因前後罪名仍
    屬相同，故無變更法條之問題；至於附表編號八部分，經本
    院以電話向被害人辛○○確認結果，其明確答稱：被告有取
    渠等所有之白米煮成白飯，但未將白飯帶離等語，有本院公
    務電話紀錄存卷可按（見本院卷第21頁），被告顯已將該他
    人所有之白米置於自己實力支配之下，其犯行已屬既遂，公
    訴意旨認其此部分犯行未遂，尚有未洽，惟因仍適用同一法
    條，故亦不生變更起訴法條之問題（最高法院72年度台上字
    第4800號判決參照），另起訴意旨漏未敘及被告為此件竊盜
    犯行時，有徒手破壞窗戶鐵窗之舉，惟此業據被害人辛○○
    陳述甚明，有本院公務電話紀錄1 紙附卷可憑（見本院卷第
    20頁），且為被告所是認（見警卷第3 頁、本院卷第37頁）
    ，應予補充，均附此敘明。被告所犯上開各罪，犯意各別，
    行為互殊，應予分論併罰。次查被告前有如事實欄所示之科
    刑及執行情形，有臺灣屏東地方法院檢察署刑案資料查註紀
    錄表、臺灣高等法院被告前案紀錄表各1 份附卷足憑，其於
    刑之執行完畢後5 年內，故意再犯本件有期徒刑之上開各罪
    ，均為累犯，均應依刑法第47條第1 項加重其刑。爰審酌被
    告不思以己力賺取金錢維生，竟多次侵入他人住居處行竊，
    已嚴重影響他人住居安寧，造成被害人心理恐懼及財產損失
    ，且前有多次竊盜前科，素行不良，有臺灣高等法院被告前
    案紀錄表在卷可按，惟念其尚知坦承犯行，且所竊財物價值
    低廉，暨考量其犯罪手段平和、動機並非惡劣、生活狀況、
    智識程度、所獲利益等一切情狀，各量處如主文所示之刑，
    並定應執行刑，又因所定應執行之有期徒刑已逾3 年，依刑
    法第51條第10款但書規定，拘役部分爰不予執行。末者，被
    告犯本件附表編號五竊盜案所用之螺絲起子及榔頭、犯附表
    編號十一竊盜案所用之扳手，均係其在行竊地點所取得，並
    非被告所有，業經被告供述明確，依法自不得宣告沒收，附
    此敘明。
據上論斷，應依刑事訴訟法第284 條之1 、第273 條之1 第1 項
、第299 條第1 項前段，刑法第306 條第1 項、第320 條第1 項
、第321 條第1 項第1 款、第2 款、第3 款、第47條第1 項、第
51條第5 款、第10款但書，刑法施行法第1 條之1 ，判決如主文
。
本案經檢察官任亭到庭執行職務。
中    華     民     國    99   年    3     月    30   日
                    刑事第五庭  法  官  陳秀慧
附錄本案論罪科刑法條：
中華民國刑法第306條第1項
無故侵入他人住宅、建築物或附連圍繞之土地或船艦者，處1 年
以下有期徒刑、拘役或 3 百元以下罰金。
中華民國刑法第320條第1項
意圖為自己或第三人不法之所有，而竊取他人之動產者，為竊盜
罪，處 5 年以下有期徒刑、拘役或 5 百元以下罰金。
中華民國刑法第321條
犯竊盜罪而有左列情形之一者，處六月以上、五年以下有期徒刑
：
一、於夜間侵入住宅或有人居住之建築物、船艦或隱匿其內而犯
    之者。
二、毀越門扇、牆垣或其他安全設備而犯之者。
三、攜帶兇器而犯之者。
四、結夥三人以上而犯之者。
五、乘火災、水災或其他災害之際而犯之者。
六、在車站或埠頭而犯之者。
前項之未遂犯罰之。
中    華     民     國    99   年    3     月    30   日
                               書記官  史安琪
附表：
┌──┬────┬────┬───┬───────┬────┬──────┐
│編號│犯罪時間│犯罪地點│被害人│   犯罪方法   │竊得財物│   主  文   │
├──┼────┼────┼───┼───────┼────┼──────┤
│ 一 │98年6 月│位於屏東│丁○○│攀爬踰越左列工│3 大包泡│甲○○犯踰越│
│    │15日晚上│縣牡丹鄉│      │寮未上鎖之窗戶│麵、電鍋│安全設備、夜│
│    │11時40分│大梅路62│      │，進入該工寮內│1 個及半│間侵入住宅竊│
│    │許之夜間│號之工寮│      │，竊取被害人所│鍋白飯。│罪，累犯，處│
│    │        │        │      │有之右列財物。│        │有期徒刑捌月│
│    │        │        │      │              │        │。          │
├──┼────┼────┼───┼───────┼────┼──────┤
│ 二 │98年6 月│同上    │丁○○│同上          │涼被1件 │甲○○犯踰越│
│    │18日晚上│        │      │              │        │安全設備、夜│
│    │7 時許之│        │      │              │        │間侵入住宅竊│
│    │夜間    │        │      │              │        │盜罪，累犯，│
│    │        │        │      │              │        │處有期徒刑捌│
│    │        │        │      │              │        │月。        │
├──┼────┼────┼───┼───────┼────┼──────┤
│ 三 │98年7 月│位於屏東│己○○│利用被害人左列│米、貢丸│甲○○犯侵入│
│    │9 日中午│縣恆春鎮│      │民宿後門未上鎖│、魚    │住宅罪，累犯│
│    │12時許  │樹林路51│      │之機會，自該後│        │，處拘役貳拾│
│    │        │號之「山│      │門無故侵入民宿│        │日；又犯竊盜│
│    │        │海觀民宿│      │內，並竊取被害│        │罪，累犯，處│
│    │        │」      │      │人所有之右列財│        │有期徒刑月│
│    │        │        │      │物            │        │。          │
├──┼────┼────┼───┼───────┼────┼──────┤
│ 四 │98年7 月│同上    │己○○│同上          │米、貢丸│甲○○犯夜間│
│    │13日凌晨│        │      │              │、魚    │侵入住宅竊盜│
│    │1時12 分│        │      │              │        │罪，累犯，處│
│    │許之夜間│        │      │              │        │有期徒刑捌月│
│    │        │        │      │              │        │。          │
├──┼────┼────┼───┼───────┼────┼──────┤
│ 五 │98年7 月│位於屏東│戊○○│持放置在左列漆│饅頭6個 │甲○○犯攜帶│
│    │15日晚上│縣恆春鎮│      │彈場之客觀上得│、菜餚、│兇器、毀壞門│
│    │9 時、10│墾丁路  │      │以危害人生命、│漆彈槍1 │扇竊盜罪，累│
│    │時許    │402 之10│      │身體、安全，可│支      │犯，處有期徒│
│    │        │號之「平│      │供兇器使用之螺│        │刑捌月。    │
│    │        │安漆彈場│      │絲起子及榔頭，│        │            │
│    │        │」之軍械│      │毀壞附於左列漆│        │            │
│    │        │室內    │      │彈場軍械室門上│        │            │
│    │        │        │      │而成為該門一部│        │            │
│    │        │        │      │分之大鎖座後，│        │            │
│    │        │        │      │進入該軍械室內│        │            │
│    │        │        │      │（無故侵入他人│        │            │
│    │        │        │      │建築物部分未據│        │            │
│    │        │        │      │告訴），竊取右│        │            │
│    │        │        │      │列財物。      │        │            │
├──┼────┼────┼───┼───────┼────┼──────┤
│ 六 │98年7 月│位於屏東│庚○○│攀爬踰越左列飯│西瓜1粒 │甲○○犯踰越│
│    │18日晚上│縣恆春鎮│      │店廚房後方未上│        │安全設備、夜│
│    │9 時30分│墾丁路  │      │鎖之窗戶，侵入│        │間侵入住宅竊│
│    │許之夜間│118 號之│      │該飯店廚房內，│        │盜罪，累犯，│
│    │        │「瑞奇飯│      │竊取被害人所有│        │處有期徒刑捌│
│    │        │店」    │      │之右列財物。  │        │月。        │
├──┼────┼────┼───┼───────┼────┼──────┤
│ 七 │98年7 月│同上    │庚○○│同上          │冷凍蝦仁│甲○○犯踰越│
│    │20日晚上│        │      │              │1盒     │安全設備、夜│
│    │11時30分│        │      │              │        │間侵入住宅竊│
│    │許之夜間│        │      │              │        │盜罪，累犯，│
│    │        │        │      │              │        │處有期徒刑捌│
│    │        │        │      │              │        │月。        │
├──┼────┼────┼───┼───────┼────┼──────┤
│ 八 │98年8 月│屏東縣滿│丙○○│攀爬踰越左列農│西瓜半顆│甲○○犯踰越│
│    │11日下午│州鄉永靖│      │場右側未上鎖之│、白飯1 │安全設備竊盜│
│    │4 時45分│村都魯路│      │窗戶，進入該工│鍋、土司│罪，累犯，處│
│    │許      │7 之5 號│      │寮內（無故侵入│1條     │有期徒刑捌月│
│    │        │之「加都│      │住宅部分未據告│        │。          │
│    │        │魯農場」│      │訴），竊取被害│        │            │
│    │        │        │      │人所有之右列財│        │            │
│    │        │        │      │物。          │        │            │
├──┼────┼────┼───┼───────┼────┼──────┤
│ 九 │98年8 月│位於屏東│辛○○│徒手扳開「十如│白米（被│甲○○犯毀越│
│    │17日凌晨│縣滿州鄉│      │寺」後方窗戶之│告將之煮│安全設備、夜│
│    │2 時45分│和興路6 │      │鐵條而將之毀壞│成白飯1 │間侵入住宅竊│
│    │許之夜間│號之「十│      │後，攀爬踰越該│鍋，然尚│盜罪，累犯，│
│    │        │如寺」  │      │窗戶入內，竊取│未及食用│處有期徒刑捌│
│    │        │        │      │被害人所有之右│，即被發│月。        │
│    │        │        │      │列財物。      │現，旋逃│            │
│    │        │        │      │              │離現場）│            │
├──┼────┼────┼───┼───────┼────┼──────┤
│ 十 │98年8 月│同上    │辛○○│攀爬踰越「十如│白飯1鍋 │甲○○犯踰越│
│    │24日凌晨│        │      │寺」廚房未上鎖│、匏瓜湯│安全設備、夜│
│    │4 時許之│        │      │之窗戶，進入該│1 鍋、青│間侵入住宅竊│
│    │夜間    │        │      │屋廚房內，徒手│菜、水果│盜罪，累犯，│
│    │        │        │      │竊取被害人所有│        │處有期徒刑捌│
│    │        │        │      │之右列財物。  │        │月。        │
├──┼────┼────┼───┼───────┼────┼──────┤
│十一│98年8 月│位於屏東│乙○○│持放置在左列住│鍋子3 個│甲○○犯攜帶│
│    │20日凌晨│縣滿州鄉│      │處附近之客觀上│、菜刀1 │兇器、毀越安│
│    │2時 許之│永南路13│      │得以危害人生命│把、蛋2 │全設備、夜間│
│    │夜間    │號之范添│      │、身體、安全，│斤、菜1 │侵入住宅竊盜│
│    │        │財住處  │      │可供兇器使用之│包、丁香│罪，累犯，處│
│    │        │        │      │扳手1 支，將裝│魚1包、 │有期徒刑捌月│
│    │        │        │      │設在該住處之具│蝦仁1包 │。          │
│    │        │        │      │有防盜功能之鐵│        │            │
│    │        │        │      │窗拆卸毀壞後，│        │            │
│    │        │        │      │攀爬踰越該窗戶│        │            │
│    │        │        │      │，進入被害人左│        │            │
│    │        │        │      │列住處內，竊取│        │            │
│    │        │        │      │被害人所有之右│        │            │
│    │        │        │      │列財物。      │        │            │
└──┴────┴────┴───┴───────┴────┴──────┘

司法院資訊處製作；財團法人民間司法改革基金會備份。
